# 请教陈版及各位老师：一笔特殊的外币报表折算 vs汇兑损益。谢谢！

提问人：isecret 时间：2022-02-22 19:41:27
请教陈版及各位老师：如下这笔特殊的外币报表折算vs汇兑损益，应如何处理？谢谢！
【背景】
A是B的母公司。A的记账本位币是人民币，B的记账本位币是港币。
B有一笔人民币银行存款 120 元，假设年初港币汇率为0.6，则B的账上为 200 港币。
假设年末港币汇率降低为0.5，则B的账上为港币 240 港币。
因此，B的单家报表会体现 40 港币的汇兑损益。
但是在A的合并层面，一直都是 120 元人民币的银行资产，理论上不应该产生汇兑损益？
【问题】
B单家层面的 40 港币汇兑损益，在A的合并报表层面，应该如何处理，a还是b？
（a）继续保留汇兑损益
（b）应该和外币报表折算差异进行抵消，不体现汇兑损益

回答人：chenyiwei
A的合并报表层面，对子公司确认的该项汇兑差额继续保留为汇兑损益。不应与其他综合收益相抵。是汇兑损益还是其他综合收益，取决于该组成部分的记账本位币，而不是合并报表的列报货币。